【裁判字號】    90,易,3567
【裁判日期】    901126
【裁判案由】    毒品危害防制條例
【裁判全文】
臺灣高雄地方法院刑事判決                          九十年度易字第三五六七號
    公  訴  人  臺灣高雄地方法院檢察署檢察官
    被      告  甲○○
右列被告因毒品危害防制條例案件，經檢察官提起公訴（九十年度偵字第一八一七號
），本院判決如左：
    主  文
甲○○連續施用第二級毒品，累犯，處有期徒刑柒月。
扣案之第二級毒品安非他命（驗後毛重零點貳柒公克）沒收銷燬之。
    事  實
一、甲○○前於民國八十五年間因犯竊盜罪，經本院判處有期徒刑七月，已於八十六
    年六月十一日執行完畢。又於八十七年間因犯施用毒品案件，經臺灣高雄地方法
    院檢察署檢察官（以下簡稱高雄地檢署檢察官）聲請本院以八十七年度毒聲字第
    三五三五號裁定送觀察勒戒後，認無繼續施用毒品之傾向，業經該署檢察官於八
    十七年十一月二十六日以八十七年度偵字第二六四八四號不起訴處分確定。詎其
    仍不知戒絕悔改，於上開不起訴處分確定後五年以內，又基於概括之犯意，約自
    八十九年七月間某日起至同年九月二十六日止，在其服役之國防部通信資訊指揮
    南部第區指揮部營區廁所內，將安非他命晶體置放在錫箔紙上，下以火燒烤加熱
    使安非他命晶體汽化成煙霧予以吸用之方式，連續施用第二級毒品安非他命多次
    。嗣於八十九年九月二十七日十三時許，在高雄市○○區○○路與復興路口附近
    為警查獲，並扣得其所有之第二級毒品安非他命一包（驗後毛重０‧二七公克）
    。經國防部南部地方軍事法院檢察署檢察官聲請國防部南部地方軍事法院以八十
    九年度和裁字第三二六號裁定送觀察勒戒後，認有繼續施用毒品之傾向。
二、案經高雄市政府警察局移送台灣高雄地方法院檢察署檢察官偵查起訴。
    理  由
一、右揭事實，業據被告甲○○嗣於本院審理時坦承在卷，且有安非他命一包扣案可
    佐，經送檢驗結果，確係毒品危害防制條例第二條第二項第二款所稱之第二級毒
    品（驗後毛重０‧二七公克），亦有高雄醫院大學附設中和紀念醫院九十年十月
    二十三日編號九０一０─八０號檢驗報告一紙在卷可按，而被告為警查獲後所採
    集之尿液，經送請高雄市政府衛生局、高雄醫學大學附設中和紀念醫院檢驗結果
    ，確時檢出甲基安非他命陽性反應，復有高雄市政府衛生局八十九年十月四日高
    衛試煙字第Ｌ─五九號、高雄醫學大學附設中和紀念醫院九十年十月九日編號九
    ０一０─五七號尿液檢驗報告各一份附卷可稽，被告於本院之自白應與事實相符
    ，堪以採信。又被告前於八十七年間因犯施用毒品案件，經高雄地檢署檢察官聲
    請本院以八十七年度毒聲字第三五三五號裁定送觀察勒戒後，認無繼續施用毒品
    之傾向，業經該署檢察官於八十七年十一月二十六日以八十七年度偵字第二六四
    八四號不起訴處分確定乙節，有上開不起訴處分書在卷可按。其因再犯本件施用
    第二級毒品安非他命案件，經國防部南部地方軍事法院檢察署檢察官聲請國防部
    南部地方軍事法院以八十九年度和裁字第三二六號裁定送觀察勒戒後，認有繼續
    施用毒品之傾向，再由該軍事法院以九十年和裁字第０一一號裁定送強制戒治等
    情，亦有國防部南部地方軍事法院檢察署檢察官九十年度平訴（二）字第０四九
    號起訴書在卷可按。故被告於前揭不起訴處分後五年內再犯本件施用毒品犯行，
    事證明確，應依法予以論科。
二、查安非他命係毒品危害防制條例第二條第二項所稱之第二級毒品，不得持有、施
用。次按犯毒品危害防制條例第十條施用第一級、第二級毒品之罪者，檢察官應
    先將被告送勒戒處所觀察、勒戒，經觀察、勒戒後，認無繼續施用毒品傾向者，
    應由檢察官為不起訴處分之裁定。依此為不起訴處分後，五年內再犯第十條施用
    第一級、第二級毒品之罪，經觀察、勒戒後，認有繼續施用毒品之傾向，則不適
    用前開不起訴處分之規定，而應依一般刑事訴訟程序予以起訴論罪科刑；此觀諸
    毒品危害防制條例第二十條第一項、第二項前段、第三項前段規定自明。本件被
    告前既曾因施用毒品案件，經送勒戒處所觀察、勒戒後，認無繼續施用毒品傾向
    ，而經檢察官為不起訴處分在案，其於五年內再犯本件施用毒品案件，再經觀察
    、勒戒後，認有繼續施用毒品之傾向，依前所述即應予起訴論罪科刑。故核被告
    所為，係犯毒品危害防制條例第十條第二項之施用第二級毒品罪。至其持有第二
    級毒品安非他命行為，亦係基於概括之犯意為之，本亦應以連續持有論，惟其持
    有後進而施用，其持有之低度行為，應為施用之高度行為所吸收，不另論其持有
    毒品罪。又被告先後多次施用第二級毒品之犯行，時間緊接，所犯罪名相同，顯
    係出於概括之犯意為之，為連續犯，應依刑法第五十六條規定論以一罪，並加重
    其刑。再查，被告前於八十五年間因犯竊盜罪，經本院判處有期徒刑七月，已於
    八十六年六月十一日執行完畢之事實，有臺灣高等法院被告全國前案紀錄表在卷
    可稽，其受有期徒刑之執行完畢後，五年以內再犯本件有期徒刑以上之罪，為累
    犯，應依刑法第四十七條之規定加重其刑，並依法遞加其刑。審酌被告前因施用
    毒品案件，經檢察官依初次勒戒、觀察結果，以無繼續施用傾向為不起訴處分確
    定後，仍未戒絕毒品，再犯本件相同之罪，顯見其無悔改之意，有入監矯治之必
    要，惟其施用毒品乃自戕一己之身體健康，尚未害及他人，且施用時間非長，所
    犯情節非重，犯後亦坦承犯行，態度良好，暨前有竊盜前科，有前揭被告全國前
    案紀錄表可考，素行尚非良好等一切情狀，量處如主文所示之刑。至扣案之安非
    他命，為被告所有，已據其陳明在卷，且經送檢驗結果，確係毒品危害防制條例
    第二條第二項第二款所稱之第二級毒品（驗後毛重０‧二七公克），亦有高雄醫
    院大學附設中和紀念醫院九十年十月二十三日編號九０一０─八０號檢驗報告一
    紙在卷可按，爰依同條例第十八條第一項前段規定，併予宣告沒收銷燬之。至鑑
    定耗損之毒品，既已滅失，即無庸併予宣告。
據上論斷，應依刑事訴訟法第二百九十九條第一項前段，毒品危害防制條例第十條第
二項、第二十條第三項、第十八條第一項前段，刑法第十一條、第五十六條、第四十
七條，判決如主文。
中      華      民      國    九十      年     十一     月    二十六    日
                                  臺灣高雄地方法院刑事庭
                                      法  官  陳淑卿
右正本證明與原本無異。
如不服本判決，應於判決送達後十日內，向本院提出上訴狀。
                                      書記官  陳朝宗
中      華      民      國    九十      年     十一     月    二十六    日
附錄本判決論罪科刑法條：
毒品危害防制條例第十條第二項：
施用第二級毒品者，處三年以下有期徒刑。


司法院資訊處製作；財團法人民間司法改革基金會備份。
